# **Nelson Vargas**

Linkedin: https://www.linkedin.com/in/nelson-vargas-470893254/

Github:https://github.com/Nelsonvargas15

Email: var.nelson15@gmail.com
Teléfono: +54 9 11 5912-7459
Ubicación: Buenos Aires, Argentina

# PERFIL PROFESIONAL

Profesional en el campo de la programación, con habilidades en lenguajes como Java, Python, C++ y JavaScript. Experiencia en el desarrollo de aplicaciones web y móviles, así como en el manejo de bases de datos SQL y NoSQL. Conocimientos en frameworks como Angular, React. Capacidad para trabajar en equipo, resolver problemas de manera eficiente y adaptarme a nuevos desafíos tecnológicos. Apasionado por la tecnología y el aprendizaje continuo. Dispuesto a aportar mis conocimientos y habilidades en un ambiente de trabajo dinámico y colaborativo.

# **EXPERIENCIA LABORAL**

# Henry Bootcamp I Buenos Aires, Argentina

# Teaching Assistant I Noviembre 2022 - Febrero 2023

- Coordinar a un grupo de estudiantes para lograr la integración al equipo de estudio.
- Asistir a la resolución de ejercicios y promover la colaboración grupal (Pair Programming).
- Proponer ideas para la mejora de los procesos del Bootcamp.
- Enseñar conceptos basicos e intermedios de programacion.

#### Vela One I California, EE.UU

# Desarollador Wed Front End I Febrero 2023 - Actualmente

- Programador Front End encangado de realizar aplicaciones web y moviles usando react,vite, javascript y otras tecnologias ágiles.
- Analisis y creacion de interfase de usuarios para desktop y movil
- Crear algomrimos logicos y reusables de alto nivel para la solucion de problemas
- Colaborar con un equipo multidisiplinario y global, abordar desafios de desarrollo con destresa, positividad, equidad

# **EDUCACIÓN**

Full Stack Developer I Henry Bootcamp intensivo +800 hs

Curso TypeScript + 80 hs

Freecodecamp I Responsive Web Design + 300 hs

Curso de Oratoria I 2021 - 2021

# **IDIOMA**

Ingles A2 Español Nativo

### **HABILIDADES**

- HTML
- CSS
- Javascript
- React
- Redux
- Node.js
- Sequelize
- Postgres
- Scrum
- React Suite
- Less
- Zustand
- Typescript
- Tanstack query
- Vite
- Graphql
- Microsoft Tools (Excel, Word)